臺灣高等法院臺南分院少年法庭刑事判決 
上　訴　人　　
即　被　告　蕭○廷　年籍、住址.
法定代理人　蕭文南
　　　　　　廖健佑
選任辯護人　林瑞成律師
上列上訴人因家暴妨害性自主案件，不服臺灣嘉義地方法院99年
度少訴字第7號中華民國99年11月25日第一審判決（起訴案號：
臺灣嘉義地方法院檢察署99年度少偵字第4號），提起上訴，本
院判決如下：
    主  文
原判決撤銷。
蕭○廷對未滿十四歲之女子犯強制性交罪，共三罪，各處有期徒
刑壹年拾月；應執行有期徒刑參年，緩刑伍年，緩刑期間付保護
管束。
    事  實
一、蕭○廷與代號00000000之A女（真實姓名、年籍、住所均詳
    卷，下簡稱A女）有長幼關係，其明知A女係未滿14歲之未成
    年少女，竟基於加重強制性交之犯意，分別為下列行為：
  (一)於民國98年初某日，在其位於嘉義縣民雄鄉住處2樓房間內
    ，要求A女以用口含住其陰莖之方式為性交行為，A女雖表示
    拒絕，然蕭○廷仍以大聲命令之口氣要求A女為上述性交行
    為，且口氣不佳，致使A女心生畏懼，心理受到壓制而不敢
    違抗，依蕭○廷之指示，違反自己意願以口含住蕭○廷之陰
    莖約2至3分鐘，蕭○廷以此方式為性交行為得逞。
  (二)於99年1月間某日，蕭○廷在前開住處欲褪去A女之外褲與內
    褲，以手指插入A女之陰道內為性交行為，A女雖於插入前與
    插入過程中均表示拒絕，然蕭○廷仍強行褪去A女之外褲與
    內褲，使A女心理受到壓制而不敢反抗，以此方式違反A女意
    願，以手指插入A女之陰道持續約10秒，而為性交行為得逞
    。
  (三)於99年2月9日，蕭○廷在前開住處欲褪去A女之外褲與內褲
    ，以手指插入A女之陰道內為性交行為，A女雖於插入前與插
    入過程中皆表示拒絕，然蕭○廷仍強行褪去A女之外褲與內
    褲，使A女心理受到壓制而不敢反抗，以此方式違反A女意願
    ，以手指插入A女之陰道持續約10秒，而為性交行為得逞。
二、案經嘉義縣警察局民雄分局報請原審法院少年法庭調查，經
    原審法院少年法庭裁定移送臺灣嘉義地方法院檢察署檢察官
    偵查起訴。
    理  由
壹、程序部分
一、本件必須公示之判決書，依性侵害犯罪防治法第12條第2項
    之規定，不得揭示被害人之姓名、年籍及其他足資辨識被害
    人身分之資訊，爰就被害人A女之身分均以此代號表示。
二、按被告以外之人於審判外之言詞或書面陳述，除法律有規定
    者外，不得作為證據，刑事訴訟第159條第1項定有明文；又
    被告以外之人於審判外之陳述，雖不符前4條（即刑事訴訟
    法第159條之1至之4）之規定，而經當事人於審判程序同意
    作為證據，法院審酌該言詞陳述或書面陳述作成時之情況，
    認為適當者，亦得為證據，復為同法第159條之5第1項所明
    定。本件認定事實所引用之傳聞證據部分，均經檢察官、被
    告及辯護人於本院審理中表示同意作為本案之證據（本院卷
    第41頁背面），本院審酌前揭證人之陳述及證據資料作成時
    之情況，核無違法取證或其他瑕疵，認為以之作為證據為適
    當，均有證據能力。
貳、實體部分
一、訊之被告蕭○廷對於上揭犯罪事實均坦承不諱，核與A女於
    警詢及原審法院少年法庭調查時證述之情節相符，復有大林
    慈濟醫院診斷證明書1紙在卷可證；A女係87年4月27日生，
    於本事件發生時年尚未滿12歲，有其年籍資料、代號與真實
    姓名對照表附卷可憑，而被告坦承知悉A女之實際年齡，足
    認其自白與事實相符。被告明知A女為未滿14歲之女子，仍
    對其為強制性交行為，本件事證明確，被告犯行堪以認定，
    應依法論科。
二、論罪科刑：
  (一)按「與7歲以上未滿14歲者合意而為性交，應論以刑法第227
    條第1項之對於未滿14歲之男女為性交罪。如對7歲以上未滿
    14歲之人非合意而為性交，或性交之對象係未滿7歲者，均
    應論以刑法第222條第1項第2款之加重違反意願性交罪（最
    高法院99年度第7次刑事庭會議決議意旨參照）。
  (二)本件被告明知A女係7歲以上未滿14歲之人，於A女表示拒絕
    之情形下，仍違反A女意願，對之為犯罪事實欄所載之3次性
    交行為，核其所為，均係犯刑法第222條第1項第2款之對於
    未滿14歲之女子為強制性交罪；被告3次對於未滿14歲之女
    子為強制性交，犯意各別，行為互殊，應分論併罰。
  (三)被告係82年2月18日生，業經本院核閱其國民身分證無訛，
    於行為時係14歲以上未滿18歲之人，爰依刑法第18條第2項
    規定減輕其刑。又被告為本件犯罪之時，年僅16至17歲，正
    值青春發育期間，對於男女性別及身體特徵本有較強之好奇
    心，其與被害人又係親屬長幼關係，相處時間及機會頻繁，
    雖有上述踰矩侵犯之行為，然依其心智程度、犯罪發生背景
    及犯罪時身體接觸之過程觀察，並非有重大無可饒恕之惡性
    ，衡其犯罪之情狀，縱依前開刑法第18條第2項規定減輕其
    刑後，量處法定最低刑度（3年6月），仍嫌過重，客觀上足
    以引起一般之同情，有情輕法重、堪以憫恕之情形，爰再依
    刑法第59條規定遞減輕其刑。
  (四)原審以被告之犯罪事證明確，予以論罪科刑，固非無見；惟
    查：(1)被害人A 女於本案發生時仍未滿12歲，依兒童及少年
    福利法第2 條之規定，係屬兒童，惟因被告亦係未滿18歲之
    少年，並非成年人，自無兒童及少年福利法第70條第1項加
    重處罰規定之適用。原判決認A女係未滿14歲之少年，被告
    對之犯強制性交罪，刑法第222條第1項已有加重其刑之特別
    規定，無須適用兒童及少年福利法第70條第1項前段規定加
    重處罰，其結果雖無不同，惟論述內容及依據則有未妥。(2)
    本件被告之犯罪情狀，縱依前開刑法規定減輕其刑後量處法
    定最低刑度，仍嫌過重，客觀上足以引起一般之同情，有情
    輕法重、堪以憫恕之情形，已如前述。原判決以被告對A女
    為強制性交不止1次，且係在1年有餘之時間內陸續為之，認
    無情輕法重之情事，而未依刑法第59條規定減輕其刑，亦有
    未洽。被告上訴意旨以量刑過重為由，指摘原判決不當，非
    無理由，且原判決亦有上開瑕疵，已無可維持，應予撤銷改
    判。
  (五)茲審酌被告與被害人A女具有親屬關係，竟仍對之為強制性
    交行為，嚴重損害A女身心，惟慮及被告年紀尚輕，思慮欠
    周，且依被害人所述受害情節，被告之犯罪手段尚非激烈，
    事後坦承犯行，態度良好，並與被害人達成和解，有和解書
    在卷可稽，經被害人到庭表示不再追究等一切情狀，分別量
    處如主文第2項所示之刑，並定其應執行刑。
三、另查，被告素行良好，並無任何犯罪前科，有臺灣高等法院
    被告前案紀錄表在卷可按，本件雖因一時失慮而觸刑章，惟
    犯罪所生損害尚非重大，事後已坦認犯行，頗具悔意，參以
    被告現仍在職業學校求學就讀中，成績尚可（見偵卷第33頁
    、本院卷第5頁），經此偵審科刑教訓，當知所警惕而無再
    犯之虞，本院認所宣告之刑以暫不執行為適當，併諭知緩刑
    5年，緩刑期間付保護管束，以勵自新。
據上論斷，應依刑事訴訟法第369條第1項前段、第364條、第299
條第1項前段，刑法第222條第1項第2款、第18條第2項、第59條
、第51條第5款、第74條第1項第1款，少年事件處理法第65條第3
項、第79條、第82條第1項判決如主文。
本案經檢察官王碧霞到庭執行職務。
中    華    民    國   100    年    3     月    17    日
                  少年法庭      審判長法  官  蔡勝雄
                                      法  官  張季芬
                                      法  官  楊清安
以上正本證明與原本無異。
如不服本判決應於收受送達後10日內向本院提出上訴書狀，其未
敘述上訴理由者，並得於提起上訴後10日內向本院補提理由書（
均須按他造當事人之人數附繕本）「切勿逕送上級法院」。
                                      書記官  蔡蘭櫻
中    華    民    國   100    年    3     月    17    日
附錄本案論罪科刑法條：
中華民國刑法第222條
犯前條之罪而有左列情形之一者，處無期徒刑或7年以上有期徒
刑：
一、二人以上共同犯之者。
二、對十四歲以下之男女犯之者。
三、對心神喪失、精神耗弱或身心障礙之人犯之者。
四、以藥劑犯之者。
五、對被害人施以凌虐者。
六、利用駕駛供公眾或不特定人運輸之交通工具之機會犯之者。
七、侵入住宅或有人居住之建築物、船艦或隱匿其內犯之者。
八、攜帶兇器犯之者。
前項之未遂犯罰之。